Inventaris van het archief van jhr. mr. J.C. de Jonge [levensjaren 1793-1853], 1244-1881
Nationaal Archief, Den Haag
Collectie De Jonge
Jonge, de
1244-1881
1242
0.96 meter; 113 inventarisnummers.
Normale geschreven en gedrukte teksten
Nationaal Archief, Den Haag
Jonge, J.C. de (1793-1853)
Het archief bevat stukken en aantekeningen die door De Jonge verzameld zijn voor zijn diverse historische publicaties, overwegend in het kader van diens geschiedenis van het Nederlandse zeewezen. Er zijn aantekeningen m.b.t. diverse onderwerpen (loopbanen van officieren, vlootsterkte); een aantal extract-resoluties van de Staten-Generaal en de Admiraliteiten; afschriften van brieven van diverse vlootvoogden etc. voor de 17e-19e eeuw.
Archiefvorming
Geschiedenis van de archiefvormer
J.C. de Jonge werd in 1793 geboren te Zierikzee als telg van een vooraanstaande Zeeuwse familie. Al vroeg ontwikkelde hij een zeker historisch besef door archiefstukken uit zijn geboortestad te redden. Een studie aan de Leidse Hogeschool werd in 1816 afgerond met een proefschrift over charters. Dat jaar trouwde hij met Henriëtta Philippina Jacoba van Kretschmar: het echtpaar kreeg later vijf kinderen.Tussentijds was hij in 1814 benoemd tot substituut-archivaris van het rijk. Na de dood van Hendrik van Wijn in 1831, volgde hij deze op als archivaris. De Jonge bekleedde daarnaast ook andere functies, waaronder lid van de Provinciale Staten van Zuid-Holland (1840-1851), van de Raad van State (1843-1853) en wethouder van 's-Gravenhage (1845-1851). Daarnaast was hij actief als historicus op het terrein van de Nederlandse geschiedenis en de maritieme geschiedenis.
Geschiedenis van het archiefbeheer
Voor verreweg het grootste gedeelte zijn deze stukken aan het Algemeen Rijksarchief ten geschenke gegeven door den zoon van den verzamelaar jhr. mr. W. A. C. de Jonge in 1882, vgl. Inkomende brief 1882, no. 87 en Uitgaande 1882, nos 80 en 89.
De rechtstitel is (nog) onbekend
1.13
Aanwijzingen voor de gebruiker
Openbaarheidsbeperkingen
Volledig openbaar.
Materiële beperkingen
Aanvraaginstructie
Openbare archiefstukken kunnen online worden aangevraagd en gereserveerd. U kunt dit ook via de terminals in de studiezaal van het Nationaal Archief doen. Om te kunnen reserveren dient u de volgende stappen te volgen:
U maakt een profiel aan op www.gahetna.nl, en logt vervolgens in
Via de archiefinventaris (alleen de beschrijvingen met rode nummers) selecteert u het gewenste archiefstuk door op de knop 'Reserveren' te klikken
In het volgende scherm geeft u aan op welke dag u het archiefstuk wilt inzien
Indien u zich bevindt in de studiezaal en een tafelnummer heeft ontvangen kunt u dit nummer vermelden. Als u geen tafelnummer heeft kunt u tafelnummer 777 laten staan
Vervolgens bevestigt u uw reservering door deze te versturen.
Verwant materiaal
Beschikbaarheid van kopieën
Verwante archieven
Admiraliteiten: Collectie J.C. de Jonge [1.01.47.30]
Beschrijving van de series en archiefbestanddelen
- Zeewezen., I.
  - Algemeen., a.
    - Alphabetisch repertorium van "zeezaken, voorkomende in de registers der gewone resolutiën van de Staten-Generaal", opgemaakt door den commies-chartermeester De Zwaan in 1841 en aangeboden aan De Jonge., 1713 Februari 17-1781 Juli 23.; 1; 1 deel
      Vóórin: "behoort aan mij J. C. de Jonge".
    - Uittreksel uit den generalen index op de secreete resolutiën der Staten-Generaal, bevattende al hetgeen daarin voorkomt onder de rubrieken Admiraliteiten en Zeezaken (1702 Maart 29-1748 Augustus 13), opgemaakt door den commies-chartermeester De Zwaan in 1839 ten behoeve van De Jonge., 2; 1 deel
    - "Uittreksel uit den generalen index op de secreete resolutiën van de Staten-Generaal van al hetgene daarin gevonden wordt onder de rubrieken Admiraliteiten en Zeezaken" (1749 Januari 10-1795 Augustus 13), opgemaakt door den commies-chartermeester De Zwaan in 1840 en aangeboden aan De Jonge., 3; 1 deel
    - "Eenige belangrijke aanteekeningen uit de nu (8 Januari 1844) verbrande archieven van de besturen der marine nà 1795, in vorige jaren reeds door mij (J. C. de Jonge) opgemaakt.., 4; 1 omslag
    - Nota's van den commies-chartermeester De Zwaan omtrent bescheiden, berustende in de Loketkas van Holland en betreffende de geschiedenis van het Nederlandsche zeewezen in, 1480-1543, 1561, 1596, 1599, 1650-1680. 1836 November; 5; 1 omslag
    - Brief van A. D. Schinkel aan De Jonge, houdende opgaaf van eenige in zijn verzameling aanwezige zeventiende-eeuwsche boeken en pamfletten betreffende de geschiedenis van het Nederlandsche zeewezen., 1834 December 18.; 6; 1 stuk
    - Opgaven van den commies-chartermeester De Zwaan omtrent over zeezaken loopende minuut-brieven van den raadpensionaris De Witt van, 1666.; 7; 1 omslag
    - Extract- en Copie-Brieven van den gezant in Engeland Aarnout van Citters aan den griffier der Staten-Generaal over zeezaken., 1688 Juni 4-1690 September 5.; 8; 1 omslag
      Op den omslag aanteekening van den commies-chartermeester De Zwann: "gecopiëerd den 22 Februari 1850 voor den heer rijksarchivaris De Jonge".
    - Copie-Brieven van Prins Willem III aan den raadpensionaris Heinsius en van Heinsius aan den Prins, meest betreffende 's Lands zeewezen., 1693 Januari 20-1696 December 18.; 9; 1 omslag
      Op den omslag aanteekening: "gecopiëerd naar de oorspronkelijken, berustende in Z. M. Huisarchief. ......... J. C. de Jonge, December 1837, archivarius van het Rijk".
  - Admiraliteiten in het algemeen, rechtspraak, convooien en licenten., b.
    - Nota van den commies-chartermeester De Zwaan omtrent de instructie op het beleid der Admiraliteiten, vastgesteld door Leycester den 26 Juli 1586., 1842.; 10; 1 stuk
    - Nota ten behoeve van De Jonge van den commies-chartermeester De Zwaan omtrent den oorsprong der Haagsche Besoignes en de verplaatsing der Admiraliteit in Friesland van Dokkum naar Harlingen. Met bijbehoorende extract-resolutie der Staten-Generaal van 2 April 1632., 1830 April 10.; 11; 1 omslag
    - Aanteekeningen van De Jonge omtrent de inrichting van het weduwenfonds voor het vaste corps der marine in 1799 en 1805, de organisatie van de Hooge Militaire Vierschaar in 1802 en het kadetten-instituut op de Eurydice in 1803, de rechtspraak over koopvaardijzaken in 1805, de ontbinding van den Raad der Marine in 1805, de in 1806 bepaalde eischen van bekwaamheid in de tactiek en stuurmanskunst voor zee-officieren en cadetten, de vaststelling van een instructie voor den doctor-generaal der zeemacht in 1806, de overgave van Curaçao in 1807, de vaststelling van 's Rijksvlag in 1806-1807 enz.., 12; 1 omslag
    - Aanteekeningen van De Jonge omtrent de bezwaren, tegen de tijdens den eersten Engelschen oorlog vastgestelde verhooging der convooien door de kooplieden na het einde van dien oorlog bij de Staten-Generaal ingebracht., 13; 1 stuk
  - Vlootvoogden, officieren en minderen., c.
    - Stukken betreffende den rang van de zeeofficieren en het bedrag der soldijen op 's Lands vloot en lijsten van zeeofficieren., 1652-1697; 14; 1 omslag
      19e eeuwsche afschriften
    - Aanteekeningen van De Jonge omtrent de sterkte van de officieren, beambten en geëmployeerden van 's Rijks zeemacht op 10 Juli 1806, en bedrag van de schulden der marine op 31 December 1806., 15; 1 stuk
    - Aanteekeningen van De Jonge, brieven aan hem en andere stukken betreffende de genealogie, het leven en bedrijf, de begrafenis enz., van:, 16-31
      - Ph. van Almonde, 16; 1 omslag
        Zie ook n°. 21.
      - J. Banckers, 17; 1 omslag
        Hierin ook aanteekeningen betreffende M. Hollare.
      - J. Binckes, 18; 1 omslag
      - C. de Bon, 19; 1 stuk
        Hierin ook aanteekeningen betreffende V. Schram en D. Vlugh.
      - A. Boreel, 20; 1 omslag
      - J. van Brakel, 21; 1 omslag
        Hierin ook aanteekeningen betreffende Ph. van Almonde, A. en J. van Nes.
      - G. Callenburgh, 22; 1 stuk
      - de Evertsen's, 23; 1 omslag
      - J. van Galen, 24; 1 stuk
      - M. Hollare, 17
      - N. Juynboll, 25; 1 stuk
      - C. Middagten, 26; 1 omslag
        Hierin ook aanteekeningen betreffende A. Stellingwerff en T. H. de Vries.
      - A. en J. van Nes, 21
      - A. Pieterson, 27; 1 omslag
      - G. Schaep, 28; 1 stuk
      - G. Schey, 29; 1 omslag
      - A. Schepers, 30; 1 omslag
      - V. Schram, 19
      - J. Snellen, 31; 1 omslag
      - A. Stellingwerff, 26
      - J. van Trappen, gezegd Banckers, 17
      - D. Vlugh, 19
      - T. H. de Vries, 26
    - Aanteekeningen (van W. Eekhoff?) betreffende de Friesche scheepsbevelhebbers J. Binckes, W. Grovestins, E. J. van Harinxma en D. Martena, alsook omtrent de Friesche zeevaartkundigen J. Ph. Holwerda en J. II. van der Ley., 32; 1 omslag
    - Aanteekeningen van De Jonge betreffende de loopbaan bij de Marine van den vice-admiraal A. A. Buyskes, (1783-1881).; 33; 1 stuk
    - Copie-Besluit van den Agent van Marine betreffende de opdracht van het generaal commando over de Zuiderzee aan den kapitein-luitenant A. A. Buyskes, en de aldaar te, nemen maatregelen van verdediging. 19de eeuwsch afschrift., 1799 September 7.; 34; 1 stuk
    - Extract-Resolutie van de Staten-Generaal tot toekenning van een pensioen aan Griete Cornelis, weduwe van R. Claeszen., 1607 Mei 17.; 35; 1 stuk
      19de eeuw afschrift
    - Extract-Resolutiën der Admiraliteit in Zeeland en der Staten van Zeeland betreffende de "wapendaden van den commandeur A. Crijnssen in Amerika anno 1667"., 1667 September 5-1667 September 22.; 36; 1 omslag
      19de eeuwsche afschriften
    - Copie-Brieven van Prins Willem III aan den luitenant-admiraal Evertsen den jonge, alsmede een copie-opgaaf van de verdeeling van 's Lands vloot in eskaders., 1688 September 20-1688 October 26.; 37; 1 omslag
      Gemerkt: N°. 1-7. Op den omslag aanteekening: "af geschreven naar de oorspronkelijke, berustende onder de familiepapieren van Evertsen, thans aan mijnen broeder Jhr. M. W. de Jonge van Campens-Nieuwland toebehoorende. Mei 1837. J. C. de Jonge".
    - W. Grovestins, 32
    - E. J. van Harinxma, 32
    - Extract-Resolutie van de Staten-Generaal betreffende de vereering van een gouden keten en medaille aan C. Corneliskz. Jol., 1637 November 18.; 38; 1 stuk
      19de eeuwsch afschrift
    - D. Martena, 32
    - Extract-Resolutiën van de Admiraliteit in Zeeland betreffende de aanbieding door De Ruyter van zijn portret en de vereering hem daarvoor wederkeerig door die Admiraliteit geschonken., 1667 Mei 4-1667 Juni 4.; 39; 1 stuk
    - Copie-Brieven van De Ruyter aan den vice-admiraal J. de Haen over diens geschillen met hem en den schoutbij-nacht Middellandt., 1676 Februari 2-1676 April 6.; 40; 1 omslag
      Blijkens eene aanteekening van De Jonge afgeschreven uit het klad- of minuut-journaal, door De Ruyter gehouden op 's Lands vloot in de Middellandsche zee en berustende in de Loketkas van Holland.
    - Copie-Brief van ? aan Engel de Ruyter en diens zuster over de verwonding van hun vader in den slag bij Stromboli., 1676 April 26.; 41; 1 stuk
    - Extract-Resolutie der Admiraliteit te Amsterdam betreffende de aanstelling van C. Tromp tot opvolger van De Ruyter als luitenant-admiraal-generaal., 1679 October 17.; 42; 1 stuk
    - Aanteekeningen van De Jonge uit Clerk's Naval Chronicle en andere Engelsche werken betreffende M. H. Tromp, de taktiek, in verschillende zeeslagen van den eersten Engelschen oorlog gevolgd, enz., 43; 1 omslag
    - Copie-Brief van Tromp aan den Engelschen admiraal Blake, houdende verzoek om teruggaaf van een Nederlandsch schip onder bevel van den kapitein Tuynman., 1652 Juni 2.; 44; 1 stuk
      Afgeschreven door De Jonge naar de copie, door Johan Evertsen overgezonden aan de Admiraliteit in Zeeland.
    - Copie- "Herinneringen aan mijne militaire loopbaan" van den vice-admiraal jhr. A. C. Twent, (1799-1802).; 45; 1 stuk
      Afschrift, ten behoeve van De Jonge vervaardigd.
    - Uittreksels, door De Jonge gemaakt uit de hem in 1843 door den vice-admiraal Wolterbeek vertrouwelijk ter lezing verstrekte autobiografische aanteekeningen, omtrent diens loopbaan bij de marine, (1782-1840).; 46; 1 omslag
    - Nota van den commies-chartermeester De Zwaan in antwoord op eenige vragen van De Jonge omtrent de oprichting van een "regiment de marine" in 1764-1766., 1842.; 47; 1 stuk
  - Sterktelijsten van de zeemacht, bouw, bewapening en bemanning van 's Lands schepen., d.
    - Lijsten en staten, door De Jonge opgemaakt, van 's Lands vloot, de bemanning, de monteering enz., 1654, 1665-1667, 1671, 1677, 1683, 1694.; 48; 1 omslag
    - Aanteekeningen van De Jonge over de Landsschepen, welke zich bij het uitbreken der omwenteling in 1795 in Engelsche havens bevonden, zich in 1799 overgaven aan de Engelschen, in 1802 uitzeilden naar Oost-Indië, en in 1806 en 1807 bij de verovering van De Kaap en Curaçao verloren gingen, enz., 49; 1 omslag
    - Copie-Lijsten en staten van 's Lands zeemacht., 1801-1803.; 50; 1 omslag
      Afschriften van De Jonge zelf of door anderen te zijnen behoeve vervaardigd.
    - "Staat (opgemaakt door De Jonge) van vergelijking der lengte. wijdte en holte der Nederlandsche oorlogsschepen van den jare 1654, toen de Landsschepen voor het eerst op 's Lands werven gebouwd werden, tot aan de inlijving van Nederland in Frankrijk ten jare 1810.., 51; 1 stuk
  - Uitrustingen ter zee., e.
    - Extract-Resolutiën van de Staten-Generaal en andere stukken betreffende de uitrustingen ter zee en het emplooi van 's Lands schepen., 1654 Juni 12-1680 Februari 24.; 52; 1 omslag
      19de eeuwsche afschrifen
    - Copie-Brief van De Ruyter en de Gecommitteerden van de Admiraliteiten tot de Haagsche Besognes aan de Staten-Generaal over de toerustingen ter zee voor 1672., 1671 December 4.; 53; 1 stuk
    - Extract-Resolutiën van de Staten-Generaal enz. omtrent het in zee brengen van een vloot van 96 oorlogsschepen., 1684 December 12-1685 April 14.; 54; 1 omslag
    - Extract-Resolutiën van de Admiraliteiten op de Maze en in Zeeland omtrent de werving van 9000 man bootsvolk., 1688 Juli 26-1688 Augustus 19.; 55; 1 omslag
  - Zeeslagen en andere krijgsbedrijven ter zee., f.
    - Uittreksels van De Jonge uit de Historia Navalis van Thysius betreffende den zeeslag bij Duins in 1639., 56; 1 stuk
    - Copie-Brief van den commandeur Claes Jansen aan de Admiraliteit in Zeeland over zijn gevechten met de Duinkerkers in het laatst van Juli 1640., 1640 Augustus 19.; 57; 1 stuk
      Afschrift van De Jonge,
    - Extract-Resolutie van de Admiraliteit te Amsterdam, houdende het verslag van den kapitein D. Schey den jonge "wegens syne rescontre met de Engelsehen" in Februari 1653., 1653 April 5.; 58; 1 stuk
    - Extract-Resolutie van de Admiraliteit te Amsterdam, houdende het verslag van den kapitein I. Sweers omtrent het verlies van zijn schip Den Engel Gabriel en van hetgeen hij gedurende zijn gevangenschap in Engeland heeft gehoord en gezien., 1653 April 25.; 59; 1 stuk
    - Copie-Brief van den luitenant-admiraal Van Wassenaer aan de Admiraliteit in Zeeland betreffende zijn gevechten met de Zweden in de eerste dagen van November 1658., 1658 November 9.; 60; 1 stuk
      De copie is vervaardigd door De Jonge.
    - Copie-Journaal, gehouden door ? op 's Lands schip De Vryheidt, onder bevel van den kapitein J. van Amstel, "behelsende, neffens een pertinent verhael van de jongste zeeslagh (by Lestoffe op 13 Juni 1665) tgene sich van dagh tot dagh heeft toegedragen zedert het uytloopen uit Tessel tot het weder inkoomen toe"., 1665 Juni 11-1665 Juni ?.; 61; 1 stuk
    - Copie-Brief van De Ruyter aan een van de Admiraliteiten over den tocht naar Chattam., 1667 Juni.; 62; 1 stuk
      Blijkens een aanteekening, door De Zwaan op het stuk geplaatst, is het afgeschreven naar een gedrukt werk, getiteld: De Heldendood van Michiel Adriaanszoon de Ruyter door Hendrik Harms en Klijn, 2e druk, Amsterdam 1824, blz. 39.
    - Copie-"Paskaart, vertoonende de revier van London en Rochester, 't eylandt Schapey en Chattam, alsook de bay van Harwits en de plaetse, daer de Nederlantse vlooten hare aenslagen hebben uytgevoert in 't jaer 1667.", 63; 1 stuk
      19de eeuwsche afschrift
    - Extract-Resolutiën van de Staten-Generaal en de Staten van Holland betreffende de vereeringen en belooningen toegekend aan verschillende zeeofficieren uit hoofde van hun deelneming aan den tocht naar Chattam. 19de eeuwsche afschriften., 1667 Juni 28-1667 Juli 2.; 64; l omslag.
    - Copie-Brief van den raadspensionaris De Witt aan den extraordinaris ambassadeur in Engeland mr. C. van Beuningen, handelende o. a. over den aanstoot, door sommige Engelschen genomen aan de bekende schilderij en gedenkpenning van den tocht naar Chattam en het in handen houden van de Royal Charles., 1670 November 14.; 65; 1 stuk
      Op het stuk aanteekening van den commies-chartermeester De Zwaan: "afgeschreven naar de oorspronkelijke, welke waarschijnlijk nimmer is afgezonden, alzoo dezelve gevonden is in een lessenaartje van den gemelden raadpensionaris, thans op 's Rijksarchief".
    - Extract-Resolutiën van de Staten-Generaal, de Staten van Holland en de admiraliteit op de Maze omtrent het sloopen van het op den tocht naar Chattam veroverde schip Royal Charles.., 1673 Maart 9-1673 April 25.; 66; 1 omslag
      Hierbij ook een brief van Jacob Vroom te Hellevoetsluis aan den commies bij het Departement van Marine G. M. Asmus betreffende de overbrenging van het wapenbord van dat schip naar Rotterdam (1835 December 1).
    - Nota van De Jonge omtrent twee schilderijen van den tocht naar Chattam, berustende in de Kweekschool voor de zeevaart te Amsterdam, en een ander schilderstuk in het zoogenaamde Oost-Indische Binnenhuis (kantoor van in- en uitgaande rechten) aldaar, voorstellende een zeeslag tusschen de Noord-Hollanders en de Spanjaarden, mogelijk den zeeslag tegen Bossu., 67; 1 stuk
    - Copie-Brief van den luitenant-admiraal A. van Nes aan de Staten-Generaal over zijn krijgsbedrijven tegen de Engelschen in de eerste dagen van Augustus 1667., 1667 Augustus 9.; 68; 1 stuk
      Afgeschreven voor De Jonge naar een afschrift in het archief der Staten-Generaal.
    - Aanteekeningen ten behoeve van De Jonge van den commies-chartermeester De Zwaan uit de resolutiën der Staten en Gecommitteerde Raden van Zeeland en der Staten-Generaal betreffende de expeditie van C. Evertsen den jonge naar de West en Nieuw-Nederland in 1672-1674, en afschriften, door hem vervaardigd, van archivalia en andere bescheiden over hetzelfde onderwerp., 69; 1 omslag
    - Aanteekeningen uit Lagerbring's verkorte Zweedsche geschiedenis en uit de berichten van den keizerlijken gezant Von Staremberg omtrent de nederlagen, aan de Zweedsche vloot toegebracht door de Nederlandsche en Deensche bij Oland in Juni 1676 en bij Skanör in Juli 1676., 70; 1 stuk
    - Copie-Brief van den kapitein-ter-zee J. Binckes aan Prins Willem III, over zijn gevechten met de Franschen onder d'Estrées bij Tobago., 1677 April 23.; 71; 1 stuk
      Op het stuk aanteekening van De Zwaan: "afgeschreven naar een dubbeld, te vinden in de lias Particuliere brieven aan den raadpensionaris van Holland anno 1677".
    - Extract-Resolutie van de Staten-Generaal, houdende een bij hen ingediende memorie van de Haagsche Besognes omtrent de kosten van den voorgenomen tocht van Prins Willem III naar Engeland., 1688 December 3.; 72; 1 omslag
      Hierbij ook een nota van den commies-chartermeester De Zwaan en andere stukken over hetzelfde onderwerp. 1833 November 4-1837 Februari 28.
    - "Stukken betrekkelijk den zeeslag van Doggersbank.., 73; 1 omslag
      Uit de aanteekeningen, door De Jonge onder een drietal stukken geplaatst, blijkt, dat zij afgeschreven zijn naar de oorspronkelijken, toebehoorende aan den vice-admiraal Van den Velden te Utrecht.
    - "Extract uit aanteekeningen betrekkelijk de familie Rijnbende te Schiedam", houdende een verslag van de vermeestering van een Engelsch oorlogsschip in de haven van Hellevoetsluit door den kapitein-ter-zee J. Rijnbende in 1795., 74; 1 stuk
    - Copie-Resolutiën van de Nationale en de Constitueerende Vergaderingen in zake de overgave van het Bataafsche smaldeel in de Saldanhabaai aan de Engelschen in 1796 door den kapitein-ter-zee E. Lucas., 1797 Juni 7-1798 Maart 9.; 75; 1 stuk
    - "Belangrijke verzameling van stukken betrekkelijk den zeeslag van Kamperduin, 11 October 1797, waarvan ik gebruik gemaakt heb in de beschrijving van dien zeeslag in het deel VI, stuk II, der Geschiedenis van het Nederlandsche zeewezen.., 76; 1 pak
    - Copie-Bericht van de "Amsterdamsche Extra-Courant" van 9 December 1797 betreffende de plechtige ontvangst te Amsterdam van den vice-admiraal J. W. de Winter na den zeeslag bij Kamperduin. Met begeleidenden brief van dr. P. Scheltema aldaar aan De Jonge van 19 Februari 1846., 77; 1 omslag
    - Extract-Resolutie van het Uitvoerend Bewind omtrent de verovering van 's Lands schip De Courier, onder bevel van den luitenant-ter-zee IJsbrands, door een Engelschen oorlogsbodem in April 1798, en de prijzen, te voren door IJsbrands gemaakt.., 1798 16.; 78; 1 stuk
    - Copie-Souvereine Besluiten, houdende vernietiging van de vonnissen, in Augustus 1800 en December 1803 door den Hoogen Zeekrijgsraad gewezen tegen de kapiteins-ter-zee Æ. van Braam, Th. F. van Capellen en C. de Jong ter zake van de overgave van het Bataafsche smaldeel aan de Engelschen bij de Vlieter in 1799., 1814 Februari 16-1814 Mei 11.; 79; 1 omslag
    - Brieven van C. de Jong van Rodenburg aan De Jonge betreffende de overgave van het Bataafsche smaldeel aan de Engelschen bij de Vlieter in 1799., 1836 Januari 21-1836.; 80; 1 omslag
    - Copie-Brieven van den luitenant-ter-zee D. Velsberg aan den commandant der Zeeuwsche stroomen en andere stukken omtrent diens gevecht met de Engelschen vóór Colijnsplaat en de hem daarvoor door den Raad der Marine toegekende onderscheiding., 1804 Maart 24-1804 November 6.; 81; 1 omslag
      Afschriften, ten behoeve van De Jonge vervaardigd.
    - Bijzonderheden omtrent het nemen der Engelsche oorlogsbrik The Ferreter in 1807, door den minister van Marine J. C. Rijk in 1846 uit zijn geheugen opgeteekend en aan De Jonge verstrekt., 82; 1 omslag
    - Uittreksel uit het journaal, gehouden door den opperluitenant J. Boom als eersten officier op 's Rijks schip Gelderland, behelzende een verhaal van het geyecht tusschen dezen bodem en het Engelsche oorlogsschip Virginia in Mei 1808., 83; 1 stuk
      Onderaan aanteekening van De Jonge, dat dit uittreksel is vervaardigd naar een copie, hem in 1847 verstrekt door den kapitein-ter-zee Bronovo, die het gevecht als luitenant had bijgewoond.
    - Aanteekeningen van De Jonge over de maatregelen, door de Hollandsche marine genomen tot stuiting van de Engelschen., 1809 Juli 29-1809 November.; 84; 1 omslag
    - Copie-Brief van den oud-majoor H. L. Brusse aan M. E. Mecima over de verrichtingen der oorlogsschepen La France en de De Wezer op de Noordzee in October 1813, en copie-bericht (van Mecima?) over hetzelfde onderwerp. Ongedagteekend., 85; 1 omslag
      Blijkbaar afschriften, ten behoeve van De Jonge vervaardigd.
- Colleges ter Admiraliteit op de Maze, te Amsterdam, in West-Friesland en het Noorderkwartier en in Friesland., II.
  Zie ook nummer 11.
  - Aanteekeningen van De Jonge betreffende de lasten en uitgaven voor den dienst der Admiriliteiten op de Maze, te Amsterdam, in het Noorderkwartier en in Friesland in 1654., 86; 1 omslag
  - Extract-Resolutiën van de Admiraliteit te Amsterdam betreffende haar financieelen toestand., 1697 October 30-1697 November 26.; 87; 1 omslag
- Varia, betreffende de geschiedenis van het zeewezen., III.
  - Uittreksels, ten behoeve van De Jonge gemaakt uit de resolutiën der Staten-Generaal betreffende de bevoegdheden van de "directeurs van de equipagie van schepen tot versterking van het convooi naar Oosten en Noorwegen"., 1631 Maart 21-1631 October 24.; 88; 1 omslag